【裁判字號】    90,毒抗,156
【裁判日期】    900120
【裁判案由】    毒品危害防制條例
【裁判全文】
臺灣高等法院刑事裁定                              九十年度毒抗字第一五六號
    抗  告  人
    即  被  告  甲○○
右抗告人，因毒品危害防制條例案件，不服台灣新竹地方法院九十年度毒聲字第一二
八號，中華民國九十年一月二十日裁定，提起抗告，本院裁定如左：
    主      文
原裁定撤銷，發回台灣新竹地方法院。
    理      由
一、原裁定以：抗告人甲○○於民國（下同）八十九年九月十九日晚上七時十分許回
    溯二十四小時內某時及回溯九十六小時內某時，在不詳地點，非法施用第一級毒
    品海洛因及第二級毒品安非他命，而為警於八十九年九月十九日下午三時許，在
    台中市○○街一八八號二樓處為警查獲，其尿液經送檢驗後呈第一級毒品海洛因
    及第二級毒品安非他命陽性反應，有台中市衛生局出具之煙毒尿液檢驗成績書在
    卷可稽，抗告人雖否認有何施用毒品情事，惟查甲基安非他命經口服後約百分之
    七十於二十四小時內自尿液中排出，約百分之九十於九十六小時內自尿液中排出
    ；又海洛因經注射入人體後，尿液中平均可檢驗出嗎啡之時限為二十六小時，此
    有行政院衛生署藥物食品檢驗局八一藥檢壹字第００一一五六、八一一四八八五
    號函可憑。是依上開說明，被告分別於八十九年九月十九日晚上七時十分許起回
    溯前二十六小時及回溯前九十六小時內之某時，分在不詳地點非法施用第一級毒
    品嗎啡及第二級毒品安非他命之犯行，均堪認定，其所辯顯不足採。因依毒品危
    害防制條例第二十條第一項及觀察勒戒處分執行條例第三條第一項，裁定將被告
    送勒戒處所觀察、勒戒。
二、抗告意旨以抗告人於八十八年十二月二十二日十二時許，於台中市○○路與自由
    路口遭楊哲豪騎乘機車由後搶奪其置於機車踏上之財物，內有身分證，而後身
    分證遭他人冒用，本案與其無關等語。
三、查抗告人確於民國八十八年十二月二十二日十二時許，在台中市○○路與自由路
    口遭楊哲豪搶奪其財物內有身分證等證件，業據其提出台灣台中地方法院刑事判
    決（八十九年度訴字六九六號）一份在卷可稽，究竟抗告人身分證遭搶後有無經
    人冒用其身分證，原審未加予調查審認是否為同一人，遽為裁定抗告人有施用毒
    品，應送勒戒處所觀察、勒戒，尚嫌速斷，對抗告人之權益影響至大，難謂允洽
    。抗告人執以指摘原裁定不當，為有理由，應由本院將原裁定撤銷，發回原審另
    為妥適之處理。
四、爰依刑事訴訟法第四百十三條，裁定如主文。
中      華      民      國     九十     年      三      月      七      日
                            臺灣高等法院刑事第十庭
                                審判長法  官  溫  耀  源
                                      法  官  林  銓  正
                                      法  官  黃  金  富
右正本證明與原本無異。
不得抗告。
                                      書記官  江  采  廷
中      華      民      國     九十     年      三      月      九      日


司法院資訊處製作；財團法人民間司法改革基金會備份。
